ACORDAO-COMPLETO-2514014

ACÓRDÃO 2886/2021 ATA 47/2021 - PLENÁRIO

Vistos, relatados e discutidos estes autos que tratam de solicitação do Congresso Nacional por meio da qual o Exmo. Presidente da Câmara dos Deputados, Deputado Rodrigo Maia, encaminha a solicitação de informação n. 38, de 2018, de autoria do Deputado JHC, sobre o pagamento de precatórios decorrentes do trânsito em julgado da ação civil pública 1999.61.00.050616 (e outras ações similares) , na qual se reconheceu erro de cálculo no valor da complementação devida pela União em favor de determinados entes federados no âmbito do extinto Fundo de Manutenção e Desenvolvimento do Ensino Fundamental e de Valorização do Magistério (Fundef) entre os anos de 1998 a 2006.
Acordam os Ministros do Tribunal de Contas da União, reunidos em sessão do Plenário, ante as razões expostas pelo Relator, em:
9.1. considerar integralmente atendida a presente solicitação;
9.2. dar ciência desta deliberação ao solicitante e à Câmara dos Deputados;
9.3. arquivar o presente processo.

Solicitação do Congresso Nacional em que se requer informações acerca do pagamento de precatórios, em decorrência de condenação transitada em julgado (ACP 1999.61.000.050616-0 e processos similares), aos municípios que fazem jus a diferenças na complementação, devida pela União, no âmbito do extinto Fundef.

Fundo Nacional de Desenvolvimento da Educação.

3. Interessados/Responsáveis: não há.

13.1. Ministros presentes: Ana Arraes (Presidente), Walton Alencar Rodrigues (Relator), Benjamin Zymler, Aroldo Cedraz, Raimundo Carreiro, Bruno Dantas, Vital do Rêgo e Jorge Oliveira.
13.2. Ministros-Substitutos presentes: Augusto Sherman Cavalcanti, Marcos Bemquerer Costa, André Luís de Carvalho e Weder de Oliveira.

WALTON ALENCAR RODRIGUES

Adoto, como relatório, o pronunciamento da SecexEducação (peça 21) :
1.	Cuidam os autos de solicitação do Congresso Nacional por meio da qual o Exmo. Presidente da Câmara dos Deputados, à época, Deputado Rodrigo Maia, encaminhou a solicitação de informação n. 38, de 2018, de autoria do Deputado JHC, sobre o pagamento de precatórios referentes a erro de cálculo no valor da complementação devida pela União em favor de determinados entes federados no âmbito do extinto Fundo de Manutenção e Desenvolvimento do Ensino Fundamental e de Valorização do Magistério (Fundef) .
2.	Decidiu-se o mérito dos autos por meio do Acórdão 180/2019-TCU-Plenário (peça 8) . O Tribunal encaminhou ao solicitante as informações requeridas (peças 11 e 12) , e considerou parcialmente atendida a solicitação. 
3.	Restava pendente o cumprimento em relação ao subitem 9.9 da deliberação colegiada:
9.9. sobrestar a apreciação final do presente processo até que sejam encaminhadas as informações decorrentes da apreciação do TC Processo 018.130/2018-6, necessárias ao integral cumprimento do solicitado, com fundamento no artigo 47, da Resolução - TCU 259/2014.
4.	No entanto, o subitem acima já foi atendido. Isso porque se julgou o processo TC Processo 018.130/2018-6 por meio do Acórdão 2758/2020-TCU-Plenário (peça 14) , Sessão de 14/10/2020, remetendo-se a decisão aos solicitantes, por meio dos Avisos 1970 e 1971-GP/TCU (peças 18 e 19) , datados de 28/12/2020.
5.	Dessa forma, propõe-se declarar o atendimento integral do pedido e arquivamento dos autos, nos termos do arts. 14, inc IV, e 17, inc I, da Resolução-TCU 215/2008. 
6.	Ante o exposto, com base na delegação de competência contida na Portaria-SecexEducação 1/2021, submetem-se os autos ao Gabinete do Exmo. Ministro Walton Alencar Rodrigues, propondo:
a)	declarar integralmente atendida a solicitação; e
b)	arquivar o presente processo, com fundamento no art. 169, inciso V, do Regimento Interno do TCU.

não há

Não atuou.

SOLICITAÇÃO DO CONGRESSO NACIONAL. CUMPRIMENTO PARCIAL INFORMADO EM ACÓRDÃO ANTERIOR. SOBRESTAMENTO ATÉ O ENVIO DE INFORMAÇÕES SOBRE FISCALIZAÇÃO QUE ESTAVA EM CURSO. FISCALIZAÇÃO FINALIZADA. ENVIO DAS INFORMAÇÕES PENDENTES. CUMPRIMENTO INTEGRAL. ARQUIVAMENTO.

SOLICITAÇÃO DO CONGRESSO NACIONAL (SCN)

Secretaria de Controle Externo da Educação, da Cultura e do Desporto (SecexEduc).

Trata-se de solicitação do Congresso Nacional por meio da qual o Exmo. Presidente da Câmara dos Deputados, Deputado Rodrigo Maia, encaminha a solicitação de informação n. 38, de 2018, de autoria do Deputado JHC, sobre o pagamento de precatórios decorrentes do trânsito em julgado da ação civil pública 1999.61.00.050616 (e outras ações similares) , na qual se reconheceu erro de cálculo no valor da complementação devida pela União em favor de determinados entes federados no âmbito do extinto Fundo de Manutenção e Desenvolvimento do Ensino Fundamental e de Valorização do Magistério (Fundef) entre os anos de 1998 a 2006.
O solicitante requereu as seguintes informações:
a) relação de estados e municípios beneficiados e respectivos valores, transferidos e a transferir, devidos pela condenação, acompanhado de memória de cálculo;
b) irregularidades apuradas, bem como providências adotadas, quanto ao recolhimento integral à conta bancária do Fundeb, prevista no art. 17 da Lei 11.494/2007, ou outra conta criada exclusivamente com esse propósito, assim como na utilização dos recursos em finalidade distinta da prevista no art. 21, da Lei 11.494/2007, e na Constituição Federal, no art. 60 do ADCT, nos termos do Acórdão 1824/2017-TCU-Plenário e do Acórdão 1962/2017-TCU-Plenário (TC Processo 005.506/2017-4) .
Em resposta à presente solicitação, foi prolatado o Acórdão 180/2019-TCU-Plenário, de minha relatoria, no qual se decidiu, dentre outras questões, o seguinte:
 (...) 
9.3. informar ao solicitante que:
9.3.1. a relação de estados e municípios beneficiados com o trânsito em julgado da Ação Civil Pública (ACP) 1999.61.00.050616-0 (e outros processos similares) , assim como a discriminação dos respectivos valores, transferidos e a transferir, devidos pela condenação, acompanhado de memória de cálculo, deve ser requerida ao Fundo Nacional de Desenvolvimento da Educação (FNDE) , que é a entidade gestora e responsável para produzir as informações, uma vez que o TCU não é custodiante desses dados;
9.3.2. há dois processos de auditoria deste Tribunal que tratam da apuração de irregularidades na gestão dos recursos provenientes dos precatórios do Fundef: TC Processo 018.130/2018-6 e TC Processo 023.147/2017-2. O primeiro trata de Fiscalização de Orientação Centralizada (FOC) , coordenada pela SecexPI/TCU e Secex/MA/TCU, ainda em curso, portanto pendente de apreciação por este Tribunal. Já o segundo processo, deliberado pelo Tribunal mediante Acórdão 1285/2018-TCU-Plenário, versou sobre auditoria em municípios do Piauí em que foram identificadas irregularidades na gestão dos recursos dos precatórios Fundef, levando o Tribunal a determinar a autuação de Tomadas de Contas Especiais com vistas a buscar o ressarcimento de recursos indevidamente utilizados;
 (...) 
9.9. sobrestar a apreciação final do presente processo até que sejam encaminhadas as informações decorrentes da apreciação do TC Processo 018.130/2018-6, necessárias ao integral cumprimento do solicitado, com fundamento no artigo 47, da Resolução - TCU 259/2014. (grifos inseridos) 
Assim, nos termos da decisão acima transcrita, a solicitação foi parcialmente cumprida, restando pendente, naquele momento, apenas o envio das informações acerca do TC Processo 018.130/2018-6.
A unidade técnica, em seu pronunciamento (peça 21) , informou que o subitem 9.9. do supracitado acórdão já foi atendido: "Isso porque se julgou o processo TC Processo 018.130/2018-6 por meio do Acórdão 2758/2020-TCU-Plenário (peça 14) , Sessão de 14/10/2020, remetendo-se a decisão aos solicitantes, por meio dos Avisos 1970 e 1971-GP/TCU (peças 18 e 19) , datados de 28/12/2020".
Desse modo, impõe-se declarar o atendimento integral do pedido com o subsequente arquivamento dos autos, nos termos do arts. 14, inc IV, e 17, inc I, da Resolução-TCU 215/2008.
Ante o exposto, acolhendo a proposta da unidade técnica, voto no sentido de que o Tribunal adote o acórdão que ora submeto à deliberação deste colegiado.
TCU, Sala das Sessões, em 1º de dezembro de 2021.
WALTON ALENCAR RODRIGUES 
Relator